臺灣高雄地方法院交通事件裁定　　　　 96年度交聲字第630號
原處分機關　高雄市政府交通局
異　議　人
即受處分人　銓省企業有限公司
代　表　人　乙○○
上列異議人因違反道路交通管理處罰條例案件，對於高雄市政府
交通局交通事件裁決處於民國96年6 月26日所為之處分（原處分
案號：高市府交裁字第裁32－U00000000 號），聲明異議，本院
裁定如下：
    主  文
原處分關於裁處罰鍰新台幣壹萬零捌佰元部分撤銷。
前項撤銷部分，不罰。
    理  由
一、原處分機關略以：異議人即受處分人銓省企業有限公司於94
    年1 月15日以廢棄車輛回收之原車牌號碼為9893-JR 號自小
    客車，於民國95年7 月21日晚間9 時許，在高雄機場入口處
    ，經內政部警政署航空警察局高雄分局執勤員警查獲由甲○
    ○駕駛懸掛VA-7242 號車牌之上揭自小客車，而有「報廢登
    記之汽車仍行駛公路（報廢日期93年12月31日）」之違規，
    乃依違反道路交通管理處罰條例第12條第1 項第9 款之規定
    ，予以舉發駕駛人甲○○及車牌號碼9893-JR 號自小客車之
    所有人張豐，經張豐到案陳述車牌號碼9893-JR 號自小客車
    已於94年1 月15日以廢棄車輛由銓省企業有限公司回收，且
    經高雄市政府交通局查核屬實，高雄市政府交通局交通事件
    裁決處遂於96年6 月26日以高市府交裁字第裁32－U0000000
    0 號裁決書，裁處銓省企業有限公司違反道路交通管理處罰
    條例第12條第1 項第9 款規定，分別處罰鍰新臺幣（下同）
    10,800元整，並沒入該車等語。
二、本件聲明異議意旨略以：車牌號碼9893-JR 號自小客車已於
    94年1 月15日經異議人開立行政院環境保護署廢機動車輛回
    收管制聯單予以回收，後經拆解完畢，由財團法人台灣產業
    服務基金會稽核人員確認無誤，並有廢車回收管制清冊為證
    ，不知道該自小客車怎會遭他人駕駛致為警取締，異議人是
    接獲上開裁決書才得知此案，也不認識為警取締時駕駛該報
    廢車之甲○○，爰依法聲明異議等語。
三、按報廢登記之汽車仍行駛，處汽車所有人新臺幣（下同）36
    00元以上10800 元以下罰鍰，並禁止其行駛；前項之車輛並
    沒入之；道路交通管理處罰條例第12條第1 項第9 款、第2
    項前段分別定有明文。惟按受舉發違反道路交通管理事件之
    受處罰人，認為受舉發之違規行為應歸責他人者，應於舉發
    違反道路交通管理事件通知單應到案日期前，檢附相關證據
    及應歸責人相關證明文件，向處罰機關告知應歸責人，處罰
    機關應即另通知應歸責人到案依法處理；逾期未依規定辦理
    者，仍依本條例各該違反條款規定處罰；又依本條例規定沒
    入之物，不問屬於受處罰人與否，沒入之，道路交通管理處
    罰第85條第1項、第3項亦有明文。
四、經查：
    (一)車牌號碼9893-JR 號自小客車已於93年12月31日報廢，嗣
      於94年1 月15日經銓省企業有限公司開立行政院環境保護
      署廢機動車輛回收管制聯單予以回收，後經拆解完畢，由
      財團法人台灣產業服務基金會稽核人員確認無誤等情，此
      有收車日期為94年1 月15日之行政院環境保護署廢機動車
      輛回收管制聯單（見本院卷第11頁）、9893-JR 號自小客
      車經拆解完畢而由稽核人員蓋章確認之廢車回收管制清冊
      （填表日期為94年3 月31日，見本院卷第12頁）、蓋有93
      年12月31日高雄區監理所車輛管理課圓戳章之9893-JR 號
      自小客車各項異動登記書（見本院卷第15頁）、9893-JR
      號自小客車車主張豐之陳述單（見本院卷第17頁）、9893
      -JR 號自小客車之汽車車籍查詢資料（見本院卷第19 頁
      ）各1 份附卷可稽，故此部分事實已堪認定。
    (二)證人即本件舉發警員王順生（任職於內政部警政署航空警
      察局高雄分局）於本院訊問時結證稱：95年7 月21日當天
      是舉行全國大臨檢，因為懸掛VA-7242 號車牌之上揭自小
      客車車燈壞掉，伊在高雄機場入口處便將該自小客車攔停
      臨檢，經伊將VA-7242 號車牌號碼輸入電腦查詢車籍資料
      ，發現以VA-7242 號車牌號碼查詢出來的資料竟與伊臨檢
      的這部自小客車車型、款式均不符，才發現該部自小客車
      懸掛他車車牌，伊隨即請駕駛人出示證件（駕照），而知
      悉駕駛人名為甲○○，當時駕駛人甲○○表示會懸掛VA-7
      242 號車牌是因為有車主想買遭警察臨檢的這台車，甲○
      ○表示要先駕駛看這台車有無問題，伊便有請甲○○聯絡
      VA-7242 號車牌之車主，但甲○○表示聯絡不到；接著甲
      ○○稱他是從事汽車保養廠工作，便協助警方在該部自小
      客車上找出車身號碼，警方再將該車身號碼輸入電腦查出
      該車車籍資料（應搭配車牌9893-JR 號）、原車主（即張
      豐）及相關異動資料（報廢車），伊便開單舉發駕駛人甲
      ○○、車主張豐，嗣後張豐接到罰單後有向監理單位申訴
      說該車車體已交給異議人銓省企業有限公司作資源回收；
      而伊印象中問駕駛人知不知道該車是報廢車時，駕駛人答
      稱不知道且不認識車主張豐，至於駕駛人究竟是如何取得
      該車，刑事組有約談甲○○，但甲○○未到場等語（見本
      院卷第54、55頁），且有收受通知聯欄簽有「甲○○」三
      字之內政部警政署航空警察局舉發違反道路交通管理事件
      通知單（見本院卷第13頁）附卷可稽。
    (三)車號9893-JR 號自小客車既已於93年12月31日報廢，嗣於
      94年1 月15日經異議人開立行政院環境保護署廢機動車輛
      回收管制聯單予以回收，後經拆解完畢，由財團法人台灣
      產業服務基金會稽核人員確認無誤，而事隔已逾1 年之久
      後，係由甲○○駕駛懸掛其他車牌之已報廢上揭自小客車
      為警查獲，舉發單位自應舉證查明甲○○與異議人間就該
      自小客車有何使用關係存在，始得以異議人為處罰對象。
      然舉發單位竟於臨檢查獲甲○○駕駛懸掛其他車牌之上揭
      已報廢自小客車時，未向甲○○查證該車來源，嗣經本院
      傳喚甲○○作證，甲○○復未到案，是亦無從證明駕駛人
      甲○○與異議人間有何使用之關係存在。況舉發員警王順
      生證述：駕駛人甲○○當時有說不認識9893-JR 號自小客
      車車主張豐，且表示在幫VA-7242 號車牌之車主試該自客
      車性能等語在卷（見本院卷第54、55頁），益徵異議人辯
      稱：不認識駕駛人甲○○等語，尚非無據。是以，本件違
      規行為是否應歸責於異議人，容有可疑。
    (四)從而，本件交通違規，依據內政部警政署航空警察局舉發
      違反道路交通管理事件通知單所記載內容可知，實際違規
      駕駛人為甲○○，復無證據證明有可歸責於異議人之事由
      ，自應由本院將原處分關於裁處異議人罰鍰一萬零八百元
      之部分，予以撤銷。至於沒入車輛之處分，因罰鍰與沒入
      之行政管制目的不同，且依據道路交通管理處罰條例第12
      條第2 項前段、第85條第3 項規定，報廢登記之車輛仍行
      駛者，不問屬於受處罰人與否，均沒入之，是以，原處分
      機關裁處沒入前開車輛部分，於法有據，該部分之異議，
      為無理由，應予駁回。
五、據上論斷，應依道路交通管理處罰條例第87條第2 項、道路
    交通案件處理辦法第19條、第20條前段，裁定如主文。
中　　華　　民　　國　　96　　年　　8 　　月　　22　　日
                  交通法庭    法　官  郭瓊徽
以上正本證明與原本無異。
如不服本裁定，應於收受送達後5 日內向本院提出抗告狀。
中　　華　　民　　國　　96　　年　　8 　　月　　22　　日
　　　　　　　　　　　　　　　書記官  陳瓊芳
